【裁判字號】    89,易,3900
【裁判日期】    891211
【裁判案由】    違反電子遊戲場業管理條例
【裁判全文】
臺灣臺中地方法院刑事判決                        八十九年度易字第三九號
    公  訴  人  臺灣台中地方法院檢察署檢察官
    被      告  甲○○
右列被告因違反電子遊戲場業管理條例案件，經檢察官聲請簡易判決處刑（八十九年
度偵字第一四九六０號），本院認不宜簡易處刑，改依通常程序審理，判決如左：
    主  文
甲○○無罪。
    理  由
一、公訴意旨略以：甲○○未依電子遊戲場業管理條例之規定辦理營利事業登記，竟
    於民國八十九年八月九日，在臺中市○○路與館前路旁空地之夜市內，擺設鋼珠
    類電子遊戲機柏青哥共二十臺，供不特定之人把玩，每次以新臺幣︵下同︶五一
    元開換六公斤小鋼珠，如中獎可獲得不等倍數之鋼珠，鋼珠可兌換飲料獎品，以
    此方式經營電子遊戲場業。經警於同日晚間八時三十分許，在上開地點當場查獲
    甲○○擺設且插電營業之柏青哥電子遊戲機二十臺，因認甲○○涉有違反電子遊
    戲場業管理條例第二十二條之罪嫌。
二、按犯罪事實應依證據認定之，無證據不得推定其犯罪事實。又不能證明被告犯罪
    或其行為不罰者，應諭知無罪之判決，刑事訴訟法第一百五十四條、第三百零一
    條第一項定有明文。且認定不利於被告之事實，須依積極證據，苟積極證據不足
    為不利於被告事實之認定時，即應為有利於被告之認定，更不必有何有利之證據
    ；又事實之認定應憑證據，如未能發現相當之證據，或證據不足以證明，自不能
    以推測或擬制之方法以為裁判之基礎，分別有最高法院三十年上字第八一六號、
    四十年台上字第八六號判例可資參照。
三、公訴意旨認被告甲○○涉有違反電子遊戲場業管理條例第二十二條之罪嫌，無非
    以被告甲○○之自白、查獲之現場圖及臨檢紀錄表及照片二張在卷，並有柏青哥
    電子遊戲機二十臺扣案為其論據。訊據被告甲○○，對於八十九年八月九日在台
    中市○○路與館前路口空地之夜市，擺設鋼珠類電子遊戲機柏青哥二十台，供不
    特定之人把玩之事實，固直承不諱，惟矢口否認有何違反電子遊戲場業管理條例
    第二十二條之罪嫌，辯稱：伊不知不可以擺設等語。經查：
    按電子遊戲場業管理條例第二十二條乃規定違反同條例第十五條規定者，應處以
    刑罰，同條例第十五條規定：「未依本條例規定辦理營利事業登記者，不得經營
    電子遊戲場業。」，又依同條例第十一條第一項規定：「電子遊戲場業於申請營
    利事業登記、遷址或增加電子遊戲場業營業項目登記時，除應依相關法令辦理外
    ，應向直轄市、縣（市）主管機關申請核發營利事業登記証及營業級別証，並辦
    理下列事項之登記：一、營業級別。二、機具類別。三、營業場所管理人。四、
    營業場所之地址。」，是以經營電子遊戲場業，應依相關規定辦理營利事業登記
    。惟查，營利事業登記管理規則第二條規定：「營利事業之營業登記，依本規則
    辦理之。本規則未規定者，適用其他有關法令之規定。」，第三條第二項規定：
    「營利事業之管理、處分公司、事務所、工廠、保養廠、工作場、機房、倉棧、
    礦場、建築工程場所、展售場所、連絡處、辦事處、服務站、營業所、分店、門
    市部、拍賣場及類似之其他固定營業場所如對外經營，應於開始營業前依本規則
    規定，分別向該管機關申請營業登記。」且所得稅法第十一條第二項亦規定：「
    本法所稱營利事業，係指公營、私營或公私合營，以營利為目的，具備營業牌號
    或場所之獨資、合夥、公司及其他組織方式之工、商、農、林、漁、牧、礦、冶
    等營利事業。」查本案被告係於夜市擺放電動機具，並無店面，且係流動性，當
    天營業完畢機具則收回，並無固定營業場所之情，業據被告供陳甚明，顯非屬上
    開營利事業登記管理規則及所得稅法所規範之營利事業，其未辦理營利事業登記
    ，自難認違反上開電子遊戲場業管理條例第十五條之規定，而以同條例第二十二
    之罪責相繩。此外，復查無其他積極證據足資證明被告有何公訴人指訴之犯行，
    不能証明其犯罪，自應依法為無罪之諭知。
據上論結，應依刑事訴訟法第四百五十二條、第三百零一條第一項，判決如主文。
中      華      民      國    八十九    年      十二    月      十一    日
                                        法  官   陳  學  德
右正本證明與原本無異。
如不服本判決，應於判決送達後十日內向本院提出上訴狀，上訴於臺灣高等法院臺中
分院( 須附繕本 )。
                                        書記官
中      華      民      國    八十九    年      十二      月     十二   日


司法院資訊處製作；財團法人民間司法改革基金會備份。
